臺灣高雄地方法院刑事判決　　　　　　　　　　　　　九十一年度易字第二六四號
　　公　訴　人　臺灣高雄地方法院檢察署檢察官
　　被　　　告　丙○○
右列被告因竊盜案件，經檢察官提起公訴（九十年度偵字第一九０四六號），本院判
決如左：
    主  文
丙○○竊盜，累犯，處有期徒刑月，如易科罰金，以佰元折算壹日。
    事  實
一、丙○○曾於民國八十八年五月間因賭博案件，經法院判處有期徒刑六月確定，並
    於八十九年三月二十五日執行完畢，復意圖為自己不法之所有，並基於概括犯意
    ，於九十年十月十四日晚上八時三十分許，在高雄縣鳳山市國父紀念館右側停車
    場處，見甲○○夫婦將車牌號碼ＯＩＤ─０八六號機車停放該處離開後，竟打開
    該車之置物箱竊取皮包一只（內有健保卡、機車駕駛執照各一張，現金新台幣一
    千三百元），得手後，將皮包內之現金一千三百元取走後皮包及證件即予丟棄，
    復見乙○○將其所有車牌號碼ＸＲＰ─二三七號機車停於該處，機車鑰匙插於置
  物箱未取走之便，著手打開該機車置物箱時，欲竊取箱內財物，遭在後跟隨之甲○○夫婦報警當場查獲，而未得手，並起出車號ＸＲＰ─二三七號之鑰匙一把，
    隨後並在丙○○行經路線之草叢中尋獲上開皮包一只及證件。
二、案經高雄縣警察局鳳山分局報請台灣雄地方法院檢察署檢察官偵查起訴。
    理  由
一、訊之被告丙○○對於在上開時地動手拿取被害人乙○○機車鑰匙一事固不諱言，
    惟矢口否認有何竊盜之犯行，辯稱係見乙○○機車鑰匙未取下，固要將鑰匙取下
    交予被害人乙○○才取走機車鑰匙，且根本不知被害人甲○○之機車停於何處云
    云。經查，右揭事實業據被害人甲○○於警訊及偵查中指其因機車置物箱未上鎖
    欲返回上鎖，即見被告丙○○將機車之置物箱關上後離去，置物箱內之皮包即不
    見等語明確，有贓物認領保管收據一紙附卷可稽，而被害人乙○○於警訊及審理
    中亦均指稱與被告並不認識等語，又參之被告亦坦承與被害人乙○○並不認識，
    之前在遠處見其機車鑰匙未取下等語，則被告如欲提醒被害人乙○○自可上前告
    知，何須擅自擅將他人之機車錀匙取下，被告前開所辯顯不足採信，從而罪證明
    確，其犯行堪以認定。
二、核被告所為，係犯刑法第三百二十條第一項、第三項第一項之竊盜及竊盜未遂罪
    。被告上開二次竊盜之犯行，時間緊接，所犯罪名相同，顯係出於概括之犯意反
    覆為之，為連續犯，應依法論以一竊盜罪，並加重其刑。又被告前曾有如上所述
    之犯罪事實，此有台灣高等法院檢察署刑事資料查註紀錄表及台灣高等法院被告
    全國前案紀錄表各一份在卷可按，其前受有期徒刑執行完畢後，於五年內再犯本
    件最重本刑為有期徒刑以上之罪，為累犯，應依刑法第四十七條規定加重其刑。
    審酌被告見他人機車置物箱未上鎖之便竊取財物，其竊取之金額尚小，犯罪所生
    之損害不大，惟犯罪後未表悔意犯後態度不佳等一切情狀，量處如主文所示之刑
    ，並諭知易科罰金之折算標準。
據上論斷，應依刑事訴訟法第二百九十九條第一項前段，刑法第三百二十條第一項、
第五十六條、第四十七條、第四十一條第一項，罰金罰鍰提高標準條例第一條前段、
第二條，判決如主文。
中    華    民    國    九十一    年      二      月      二十六        日
                                  臺灣高雄地方法院刑事庭
                                      法  官  林  俊  寬
右正本證明與原本無異。
如不服本判決，應於判決送達後十日內，向本院提出上訴狀。
                                      書記官  林  仕  興
中    華    民    國    九十一    年      二      月      二十六        日
